最高法院刑事判決　　　　　　　　　　　　　　　八十六年度台上字第三○六八號
　　上訴人　甲○○
右上訴人因違反麻醉藥品管理條例案件，不服台灣高等法院中華民國八十六年二月二
十七日第二審判決（八十五年度上訴字第四八九九號，起訴案號：台灣台北地方法院
檢察署八十五年度偵字第八四○九號），提起上訴，本院判決如左：
    主  文
上訴駁回。
    理  由
按刑事訴訟法第三百七十七條規定，上訴於第三審法院，非以判決違背法令為理由，
不得為之。是提起第三審上訴，應以原判決違背法令為理由，係屬法定要件。如果上
訴理由狀並未依據卷內訴訟資料，具體指摘原判決不適用何種法則或如何適用不當，
或所指摘原判決違法情事，顯與法律規定得為第三審上訴理由之違法情形，不相適合
時，均應認其上訴為違背法律上之程式，予以駁回。本件原判決維持第一審判決論處
上訴人甲○○共同連續非法販賣化學合成麻醉藥品（累犯）罪刑，駁回上訴人在第二
審之上訴，已詳所憑之證據及認定之理由。上訴意旨略稱：(一)本件起訴之八十五年
度偵字第八四○九號部分，業經台灣台北地方法院八十五年度訴字第五七八號判決判
處罪刑確定，原審竟予一案二判，有違一事不再理之原則。(二)上訴人因遭警刑求，而
於警訊時為不實之販賣安非他命自白，此項自白又無其他補強證據資以證明與事實相
符，原審僅依其心證，採此不實之自白為論罪之唯一依據，有違刑事訴訟法第一百五
十六條之規定。(三)上訴人因吸用安非他命過量，產生數字金額之幻覺，而不由自主的
重複記述之，原判決遽認係上訴人販賣安非他命之帳單，既未核對所載安非他命之計
算單位、交易次數與所獲金額，是否與事實相符，又僅依心證而不採信王超敏所供其
寄放安非他命在上訴人處，再向上訴人取用，未販賣等情，遽行推定上訴人販賣安非
他命之犯罪事實，採證有違經驗法則，證據上理由矛盾，並有判決不備理由之違法。
(四)原判決既認定被警查扣之犯罪證物均屬王超敏所有，及王超敏乃唆使上訴人依其指
示運送安非他命者，自應認王超敏係販賣安非他命之正犯，上訴人僅係幫助王超敏販
賣之從犯，而王超敏既未經起訴，即不成立正犯，上訴人自無幫助犯可言，原判決亦
有理由不備、證據矛盾、違反經驗法則之違法等語。惟查：(一)上訴人經台灣台北地方
法院八十五年度訴字第五七八號判決判處罪刑確定之犯罪事實，係其自民國八十四年
十二月間至八十五年四月九日連續非法吸用安非他命多次，與本件原判決所確認之其
與王超敏共同連續於八十五年三月間三次販賣安非他命予姓名不詳者等事實，顯非同
一案件，有該判決影本可按，上訴人指原審違反一事不再理原則，與卷內資料不符。
(二)原判決對於上訴人否認販賣安非他命，辯稱：扣案之安非他命為王超敏存放，伊為
圖免費吸用王超敏提供之安非他命，故代為保管，帳單係伊依王超敏交付之舊帳單重
抄，警訊中伊因受威脅刑求始供認替王大哥販賣安非他命等語，認難採信，依上訴人
在檢察官偵查中未曾提及受警刑求而為與警訊時所供相同之明確販賣安非他命之供述
，及卷內其他事證，予以指駁；並對王超敏否認販賣安非他命，認難據為有利上訴人
之認定，加以說明。觀諸原判決所載，並非僅以上訴人於警訊之自白為論罪之唯一依
據。上訴意旨並未針對原判決之論斷，依據卷內資料具體表明究竟如何違法，徒憑己
意，空言主張警訊自白不實，非出於任意及扣案帳單與事實不符，任意指摘原判決採
證認事職權之合法行使，謂有各該違法情事，難認符合首揭法定第三審上訴要件。(三)
依原判決所確認之事實，上訴人與王超敏係共同基於概括犯意，意圖營利，先由王超
敏聯絡購買安非他命之買受人，再以電話通知上訴人，告知交付之時地及對方特徵等
，繼由上訴人交付安非他命予買者，因認上訴人與王超敏間有犯意聯絡及行為分擔，
均為非法販賣化學合成麻醉藥品罪之共同正犯，於法並無不合。上訴人主張其為幫助
犯，並以王超敏未經起訴，謂其不成立犯罪，顯屬誤會。綜上，本件上訴違背法律上
之程式，應予駁回。
據上論結，應依刑事訴訟法第三百九十五條前段，判決如主文。
中      華      民      國    八十六    年      五      月    二十三    日
                              最高法院刑事第二庭
                                  審判長法官  施  文  仁
                                        法官  陳  炳  煌
                                        法官  張  淳  淙
                                        法官  洪  文  章
                                        法官  林  錦  芳
      右正本證明與原本無異
                                              書  記  官
中      華      民      國    八十六    年      六      月     二       日
